【裁判字號】    99,簡上,555
【裁判日期】    990722
【裁判案由】    竊盜
【裁判全文】
臺灣板橋地方法院刑事判決             99年度簡上字第555號
上  訴  人
即  被  告  乙○○
上列上訴人即被告因竊盜案件，不服本院99年度簡字第3634號，
民國99年4 月27日第一審刑事簡易判決（聲請簡易判決處刑案號
：99年度偵字第8808號），提起上訴，本院管轄之第二審合議庭
判決如下︰
    主  文
上訴駁回。
    事實及理由
一、本案經本院審理結果，認原審以被告乙○○所為，係犯刑法
    第320 條第1 項之竊盜罪，判處其拘役20日，並諭知易科罰
    金之折算標準為以新臺幣1,000 元折算1 日，認事用法尚無
    不當，應予維持。除事實及理由欄第1 、2 行「被告固乙○
    ○……」及第8 行「係爭」乃「被告乙○○」、「系爭」之
    誤載，應予更正外，餘引用原審判決書記載之事實、證據及
    理由（如附件）。
二、被告上訴意旨略以：其因一時疏忽，於離開賣場時，忘記將
    腰果1 包取出結帳，並非故意竊取云云。經查，被告何以成
    立竊盜罪及所為辯解有何不可採之處，業經原審予以論駁，
    核無不當。被告此行竊過程，並經證人則該賣場安全課長甲
    ○○到庭證稱：其見到被告將腰果1 包置放菜籃車底部，上
    面覆蓋廣告紙、雨傘及在賣場外面購買之柳丁等物品，外觀
    完全看不見該包腰果時，即開始注意被告之一舉一動，被告
    結帳時，櫃臺收銀員並應其要求與被告確認是否已將全部選
    購之商品取出結帳，直至被告通過防盜感應門時，始將被告
    攔下等語甚詳（見本院卷第25至27頁）。衡情，一般人至賣
    場購物，若是攜帶個人物品進入其內，本會更加注意，避免
    與在賣場內選購之商品相混淆，被告自承經常前往賣場購物
    ，對此自知之甚稔；而被告甫於民國98年12月28日，在同一
    賣場，以將商品覆蓋廣告紙之方式行竊保養品等物，經本院
    以99年度簡字第688 號判決判刑確定，有臺灣高等法院被告
    前案紀錄表及前開判決書各1 份在卷可稽，理當更加謹慎，
    避免瓜田李下之嫌。然被告除大費周章將腰果1 包置放菜籃
    車底部，以廣告紙、雨傘、柳丁等物覆蓋，櫃臺收銀員提醒
    其有無商品未結帳時，猶未將之取出結帳，被告有竊盜之不
    法所有意圖，洵堪認定。原審認被告罪證明確而為論罪科刑
    之判決，並無違誤，量刑則已從輕。被告仍執陳詞提起上訴
    ，為無理由，應駁回其上訴。
據上論斷，應依刑事訴訟法第455 條之1 第1 項、第3 項、第36
8 條、第373 條，判決如主文。
本案經檢察官陳宣每到庭執行職務。
中    華    民    國    99    年    7     月    22    日
                刑事第十五庭審判長法  官  吳幸娥
                                  法  官  廖欣儀
                                  法  官  許炎灶
以上正本證明與原本無異。
不得上訴。
                                  書記官  屠衛民
中    華    民    國    99    年    7     月    22    日
附錄本案論罪科刑法條：刑法第320 條第1 項。
中華民國刑法第320 條（普通竊盜罪、竊佔罪）
意圖為自己或第三人不法之所有，而竊取他人之動產者，為竊盜
罪，處5 年以下有期徒刑、拘役或5 百元以下罰金。
意圖為自己或第三人不法之利益，而竊佔他人之不動產者，依前
項之規定處斷。
前2 項之未遂犯罰之。

司法院資訊處製作；財團法人民間司法改革基金會備份。
